臺灣士林地方法院交通事件裁定　94年度交聲更（一）字第19號
原處分機關　臺北市交通事件裁決所
異　議　人
即受處分人　甲○○
上列受處分人因違反道路交通管理處罰條例案件，對於臺北市交
通事件裁決所94年2 月14日所為之處分（原處分案號：北市裁二
字第裁22-AW0000000號），聲明異議，經本院於94年6 月17日以
94 年 度交聲字第248 號裁定後，異議人即受處分人不服該裁定
提起抗告，經臺灣高等法院於94年7 月22日以94年度交抗字第50
9 號將原裁定撤銷，發回本院，本院裁定如下：
        主  文
異議駁回。
        理  由
一、原處分意旨略以：異議人即受處分人甲○○於民國93年12月
    15日上午7 時35分許騎乘車牌號碼KFI-153 號重型機車，行
    經臺北市○○區○○路7 段時，經警舉發有「機器腳踏車不
    在規定車道行駛」之違規事實，故依道路交通管理處罰條例
    第45條第13款及第63條第1 項第1 款之規定，裁處罰鍰新臺
    幣（以下同）600 元，並記違規點數1 點。
二、聲明異議意旨略以：依採證照片觀之，異議人僅行駛至該路
    口之行人專用斑馬線，尚未進入禁行機車之車道，應不構成
    舉發員警所主張之違規事實，爰依法聲明異議云云。
三、按機器腳踏車不在規定車道行駛者，處駕駛人6 百元以上1,
    800 元以下罰鍰；又汽車駕駛人有第45條之情形者，除依原
    條款處罰鍰外，並記違規點數1 點，道路交通管理處罰條例
    第45條第13款及第63條第1 項第1 款分別定有明文。又按汽
    車駕駛人之違規行為經以科學儀器取得證據資料，且當場不
    能或不宜攔截製單舉發者，得記明車輛牌照號碼、車型等可
    資辨明之資料，查明汽車所有人姓名或名稱、住址後，製單
    對汽車所有人逕行舉發處罰，此見道路交通管理處罰條例第
    7 條之2 第1 項第6 款、第2 項之規定即明。
四、經查，車牌號碼KFI-153 號重型機車為異議人甲○○所有，
    此有車號查詢重型機車車籍資料1 份附卷可證。而由卷附之
    舉證照片1 張所攝得之畫面，清楚可知車牌號碼KFI-153 號
    重型機車於93年12月15日上午7 時35分被拍攝時，位置正在
    枕木紋行人穿越道上，且車頭筆直朝前，駕駛人雙腳並未著
    地。依此客觀狀況觀之，該機車顯然正在向前行進當中，且
    距離進入禁行機車車道已近在咫尺，而其右側之外側車道交
    通擁塞，異議人在此情況之下，斷無可能不經前方禁行機車
    車道即突然轉入右側之車道，亦無驟然停止於道路中央，不
    再向前行進之可能。進而言之，依照經驗法則，該機車進入
    其前方禁行機車車道已屬箭在弦上，必定駛入無疑。據此，
    前開科學儀器（照相機）所拍攝之舉證照片，已足以證明異
    議人甲○○所有之前開機車於93年12月15日上午7 時35分許
    ，行經臺北市○○區○○路7 段時，行駛進入繪設有「禁行
    機車」標字禁止機器腳踏車通行之車道。該機車之駕駛人有
    「駕駛機器腳踏車不在規定車道行駛」之違規事實，甚為明
    確。異議人辯稱該機車並未行駛進入禁行機車之車道云云，
    顯與事實不符，不可採信。
五、前開機車之駕駛人在93年12月15日（星期三）上午7 時35分
    交通繁忙時段有前揭違規行為，且當時採證之員警，係在高
    處向下拍攝該駕駛人之違規行為，此由舉發照片上所顯示之
    交通狀況即可明瞭。依當時之情形，該機車駕駛人之違規行
    為自有當場不宜攔截舉發之情形。採證警員依所拍攝之照片
    ，查得車輛所有人之姓名、住址，逕行製單（臺北市政府警
    察局93年12月23日北市警交大字第AW0000000 號舉發違反道
    路交通管理事件通知單）舉發該機車之所有人即異議人，原
    處分機關再依照前開舉發之事實及證據，援引道路交通管理
    處罰條例第45條第13款及第63條第1 項第1 款之規定，裁處
    異議人罰鍰600 元，並記違規點數1 點，核無不當。異議人
    猶執前詞指摘原處分不當，為無理由，應予駁回。
六、依道路交通案件處理辦法第19條，裁定如主文。
中　　華　　民　　國　　94　　年　　10　　月　　7 　　日
                  刑事第三庭法  官  周群翔
以上正本證明與原本無異。
如不服本裁定，應於送達後5 日內，向本院提出抗告狀。
                            書記官  劉育君
中　　華　　民　　國　　94　　年　　10　　月　　7 　　日
